臺灣臺南地方法院刑事判決
109年度易字第1424號
公  訴  人  臺灣臺南地方檢察署檢察官
被      告  李韋霖


上列被告因業務侵占案件，經檢察官提起公訴（109年度偵字第2
1525號），被告於準備程序中就被訴事實為有罪之陳述，經本院
合議庭裁定由受命法官改依簡式程序審理，判決如下：
    主  文
李韋霖犯業務侵占罪，處有期徒刑壹年。
未扣案之犯罪所得新臺幣陸拾壹萬玖仟玖佰肆拾柒元沒收之，於
全部或一部不能沒收或不宜執行沒收時，追徵其價額。
    事 實 及 理 由
一、本件被告李韋霖所犯刑法第336條第2項之業務侵占罪，非死
    刑、無期徒刑或最輕本刑為3年以上有期徒刑之罪，亦非高
    等法院管轄第一審案件，其於本院準備程序進行中，就被訴
    事實為有罪之陳述，經法官告知簡式審判程序之旨，並聽取
    檢察官及被告之意見後，本院合議庭依刑事訴訟法第273之1
    第1項、第273條之2等規定，裁定進行簡式審判程序，是本
    案之證據調查，不受同法關於證據能力認定規定及調查方式
    之限制，合先敘明。
二、本件犯罪事實及證據，除就證據部分增列：「被告於本院準
    備程序及審理中之自白」、「臺南市寺廟登記證」、「被告
    所簽立之切結書」、「離職證明書及自願離職切結書」、「
    永康郵局第354號存證信函」、「陳情書」外，餘均引用起
    訴書所載（如附件）。
三、核被告所為，係犯刑法第336條第2項之業務侵占罪。被告自
    民國107年11月1日起間至108年10月31日止所為之業務侵占
    行為，係基於同一業務侵占犯意，於密接時間反覆侵害同一
    法益，各行為間之獨立性極為薄弱，依一般社會觀念難以強
    行分開，在刑法評價上以視為數個舉動之接續施行，合為包
    括之一行為予以評價，較為合理，應論以接續犯之一罪。
四、爰審酌被告並無前科，有臺灣高等法院被告前案紀錄表附卷
    可稽，其係從事業務之人，竟不知恪守本分，反而利用職務
    之便侵占經手之款項，侵占金額達新臺幣（下同）63萬5,06
    8元，造成告訴人朝天宮相當之損失，並考量被告犯後於本
    院已知坦認犯行，迄今僅償還告訴人1萬5,121元，兼衡被告
    自陳高中畢業之教育程度，未婚、無子女，目前從事服務業
    ，月收入約2萬餘元，現與母親、祖母同住，無人需其扶養
    （見院卷第43頁）等一切情狀，量處如主文所示之刑，以資
    懲儆。
五、沒收
    按犯罪所得，屬於犯罪行為人者，沒收之；前2項之沒收，
    於全部或一部不能沒收或不宜執行沒收時，追徵其價額；犯
    罪所得已實際合法發還被害人者，不予宣告沒收或追徵。刑
    法第38條之1第1項前段、第3項及第5項分別定有明文。經查
    ，被告本案之犯罪所得63萬5,068元，扣除其已償還告訴人
    之1萬5,121元，尚有61萬9,947元，未經扣案，亦未發還告
    訴人，爰依刑法第38條之第1項前段、第3項之規定，宣告沒
    收，並諭知於全部或一部不能沒收或不宜執行沒收時，追徵
    其價額。
據上論斷，應依刑事訴訟法第299條第1項前段、第273條之1第1
項、第310條之2、第454條第2項，刑法第336條第2項、第38條之
1第1項前段、第3項，刑法施行法第1條第1項，判決如主文。
本案經檢察官徐書翰提起公訴，檢察官鄭聆苓到庭執行職務。
中　　華　　民　　國　　110 　年　　1 　　月　　25　　日
                  刑事第十五庭  法  官  張婉寧
以上正本證明與原本無異。
如不服本判決應於收受本判決後20日內向本院提出上訴書狀，並
應敘述具體理由。其未敘述上訴理由者，應於上訴期間屆滿後20
日內向本院補提理由書狀（均須按他造當事人之人數附繕本）「
切勿逕送上級法院」。 
　　　　　　　　　　　　　　　　書記官  蔡雅惠　　　　　
中　　華　　民　　國　　110 　年　　1 　　月　　26　　日
附錄論罪科刑法條：
中華民國刑法第336條
對於公務上或因公益所持有之物，犯前條第1項之罪者，處1年以
上7年以下有期徒刑，得併科15萬元以下罰金。
對於業務上所持有之物，犯前條第1項之罪者，處6月以上5年以
下有期徒刑，得併科9萬元以下罰金。
前二項之未遂犯罰之。

附件：
臺灣臺南地方檢察署檢察官起訴書
                                    109年度偵字第21525號
　　被　　　告　李韋霖　男　26歲（民國00年0月00日生）
　　　　　　　　　　　　住○○市○○區○○路000號
　　　　　　　　　　　　國民身分證統一編號：Z000000000號
上列被告因業務侵占案件，已經偵查終結，認應該提起公訴，茲
將犯罪事實及證據並所犯法條分敘如下：
　　　　犯罪事實
一、李韋霖自民國107年11月1日起至108年10月31日止，在朝天
    宮（址設臺南市○○區○○路000號）擔任出納，負責朝天宮活
    動及採購經費支出之工作，為執行業務之人。詎李韋霖竟意
    圖為自己不法之所有，基於侵占之犯意，於擔任朝天宮出納
    之期間，接續侵占朝天宮所有之經費共新臺幣（下同）63萬
    5,068元。嗣因朝天宮清算財產後發現短缺上開經費，始前
    往本署提出告訴。
二、案經朝天宮告訴偵辦。
　　　　證據並所犯法條
一、證據清單與待證事實：
(一)被告李韋霖於警詢及偵查中之供述：
　　證明被告坦承於上開時間擔任朝天宮之出納，負責經費支出
    工作，在其擔任出納期間，經費短少63萬5,068元，且其無
    法提出收據證明有將錢交給廠商之事實。
(二)告訴代表人許滄淵於偵查中之證述：
　　證明被告在朝天宮擔任出納，且被告離職後發現經費短缺63
    萬5,068元，被告承諾返還上開金錢，但僅返還1萬5,121元
    之事實。
(三)證人即朝天宮會計康珮漪於偵查中之證述：
　　證明朝天宮會計將錢交予出納去採購，出納採購完後須交回
    單據及剩餘之錢給會計作帳，且出納使用零用金部分亦須將
    單據交予會計之事實。
(四)朝天宮協調會議紀錄2紙：
　　證明被告坦承在擔任朝天宮出納期間短少現金63萬5,068元
    ，並坦承每月償還1萬5,121元，共42個月，且已返還1萬5,1
    21元之事實。
二、核被告所為，係犯刑法第336條第2項之業務侵占罪嫌。又被
    告侵占之現金61萬9,947元（63萬5,068元-1萬5,121元=61萬
    9,947），為被告犯罪所得，請依刑法第38條之1第1項之規
    定宣告沒收，如全部或一部不能沒收時，請依刑法第38條之
    1第3項之規定，宣告追徵其價額。
三、依刑事訴訟法第251條第1項提起公訴。
　  此　致
臺灣臺南地方法院
中　　華　　民　　國　 109　　年　　11　　月　　24　　日
                              檢  察  官　徐書翰
本件證明與原本無異
中　　華　　民　　國　 109　　年　　12　　月　　1 　　日
                              書  記  官  陳耀章
（本院按下略）